# functional currency与presentation currency不同时的企业合并过程

提问人：realwey 时间：2011-11-09 13:58:31
假设A集团，集团functional currency为RMB，presentation currency为USD；下属B子公司，B子公司functional currency为USD。请问：合并过程中，B子公司是否应从USD报表折算为RMB报表，再与A母公司RMB报表合并，最后将A集团RMB合并报表整体折算为USD报表？

回答人：chenyiwei
回复 realwey 的帖子
一般理解是你说的“从USD报表折算为RMB报表，再与A母公司RMB报表合并，最后将A集团RMB合并报表整体折算为USD报表”，但理论上说直接把母公司报表折算到USD，再与子公司的USD报表合并，结果应当是一样的（个人没有实际试过，请有经验的网友说说，谢谢！）。

提问人：realwey 时间：2011-11-09 21:25:00
回复 chenyiwei 的帖子
如选择直接将A公司折算为美金报表进行合并，则——
设A公司对B公司有美金债权，则A公司在 2011 年人民币升值过程中将确认汇兑损失，A公司人民币报表折算为美金后的报表亦将包含该汇兑损失；B公司由于原本为美金债务，将不确认任何汇兑损益；则合并报表中亦将体现改汇兑损失。
问题出现了：同一集团内部应抵消的往来款项，在合并报表中产生了汇兑损益，这是否有些奇怪？

回答人：chenyiwei
同一合并集团内功能货币不同的组成部分之间的资源转移导致的内部汇兑损益和报表折算差额，在合并报表层面不能抵销。对此问题本版面上已有多次讨论。

提问人：realwey 时间：2011-11-10 11:20:31
回复 chenyiwei 的帖子
请教陈版，若A公司对B公司美金债权构成了实质对于B公司净资产的投资，是否可以参考以下IAS21.32的说明？则不需在合并报表中确认该汇兑损益。谢谢
32 Exchange differences arising on a monetary item that forms part of a reporting entity's net investment in a foreign operation (see paragraph 15) shall be recognised in profit or loss in the separate financial statements of the reporting entity or the individual financial statements of the foreign operation, as appropriate. In the financial statements that include the foreign operation and the reporting entity (eg consolidated financial statements when the foreign operation is a subsidiary), such exchange differences shall be recognised initially in other comprehensive income and reclassified from equity to profit or loss on disposal of the net investment in accordance with paragraph 48.

回答人：chenyiwei
我理解应可以。